【裁判字號】    95,簡上,438
【裁判日期】    951113
【裁判案由】    清償債務
【裁判全文】
臺灣臺北地方法院民事判決             95年度簡上字第438號
上  訴  人  甲  ○
訴訟代理人  乙○○
被 上 訴人  國泰世華商業銀行股份有限公司
法定代理人  丙○○
訴訟代理人  丁○○
            戊○○
上列當事人間清償債務事件，上訴人對於中華民國95年 6月20日
本院臺北簡易庭95年度北簡字第 19241號第一審判決提起上訴，
本院於95年10月30日言詞辯論終結，判決如下：
    主      文
上訴駁回。
第二審訴訟費用由上訴人負擔。
    事實及理由
一、原台灣第一信託投資股份有限公司變更為匯通商業銀行股份
    有限公司，復於民國91年6月3日變更為國泰商業銀行股份有
    限公司（下稱國泰銀行），嗣國泰銀行與世華聯合商業銀行
    股份有限公司（下稱世華銀行）合併，由世華銀行為存續公
    司，而世華銀行更名為國泰世華商業銀行股份有限公司（下
    稱國泰世華銀行），國泰銀行之權利義務則由合併後存續之
    國泰世華銀行依公司法第75條規定概括承受，核先敘明。
二、被上訴人起訴主張：兩造於92年 2月21日簽訂信用卡使用契
    約，約定上訴人就卡號0000000000000000之Master卡於領用
    後，依約就使用系爭信用卡所生之債務，負全部給付責任，
    並約定上訴人領用系爭信用卡後，即得於各特約商店記帳消
    費，且應於當期繳款截止日前向原告全部清償，或以循環信
    用方式繳付最低應繳金額，逾期清償時，除喪失期限利益外
    ，並按週年利率19.7%加計利息。另上訴人於93年3月24日與
    被上訴人簽訂簡易通信貸款契約，約定上訴人以卡號000000
    0000000000之簡易通信貸款卡，向被上訴人貸款新臺幣（下
    同）21萬元，利息按週年利率 18.5%計算，共分36期清償，
    依年金法按月計付本息，並併入信用卡帳單中與信用卡消費
    帳一同繳款，且約定上訴人如未依約於繳款期限前繳款或未
    繳足月付金時，被上訴人得將未繳金額之本金部分，或經被
    上訴人主張視為到期之本金部分，按信用卡循環利息即按週
    年利率 19.7%計算利息，倘遲延繳款經被上訴人主張暫停其
    信用卡之權利時，即喪失期限利益，借款視為全部到期。詎
    上訴人未依上開約定繳納款項，已經被上訴人暫停其信用卡
    權利，至95年3月1日止，尚積欠被上訴人信用卡款94,104元
    （本金部分為84,405元）及簡易通信貸款帳款金額 174,816
    元（本金部分為 161,730元），屢經催討，迄未清償；爰依
    消費借貸及信用卡使用契約之法律關係，請求上訴人給付26
    8,920元，及其中本金246,135元部分，自95年3月2日起至清
    償日止，按週年利率 19.7%計算之利息。原審為被上訴人勝
    訴判決，被上訴人於本院則為駁回上訴之聲明。
三、上訴人則以：被上訴人主張上訴人積欠其信用卡款84,405元
    ，加計其利息後共 94,104元，依民事訴訟法第277條規定，
    被上訴人應舉證證明之，惟被上訴人並未提出證據證明上訴
    人共消費多少金額，且未提出經上訴人簽名之消費簽單以證
    明上訴人所消費之金額，是被上訴人之主張，自無理由。另
    就簡易通信貸款卡21萬元部分，被上訴人縱於聲請支付命令
    時提出上訴人之簡易通信貸款申請書，並稱上訴人僅清償本
    金 48,270元，尚有本金161,730元迄未清償，惟上訴人已清
    償36期中之21期貸款，清償數額已超過被上訴人所稱之48,2
    70元，且被上訴人並未提出證據證明上訴人尚有本金161,73
    0 元迄未清償等語，資為抗辯，而聲明廢棄原判決，駁回被
    上訴人在原審之訴。
四、查被上訴人主張兩造於 92年2月21日簽訂信用卡使用契約，
    約定上訴人就卡號0000000000000000之Master卡於領用後，
    依約就使用系爭信用卡所生之債務，負全部給付責任，並約
    定上訴人領用系爭信用卡後，即得於各特約商店記帳消費，
    且應於當期繳款截止日前向原告全部清償，或以循環信用方
    式繳付最低應繳金額，逾期清償時，除喪失期限利益外，並
    按週年利率19.7%加計利息；及上訴人另於93年3月24日與被
    上訴人簽訂簡易通信貸款契約，約定上訴人以卡號00000000
    00000000之簡易通信貸款卡，向被上訴人貸款21萬元，利息
    按週年利率 18.5%計算，共分36期清償，依年金法按月計付
    本息，並併入信用卡帳單中與信用卡消費帳一同繳款，且約
    定上訴人如未依約於繳款期限前繳款或未繳足月付金時，被
    上訴人得將未繳金額之本金部分，或經被上訴人主張視為到
    期之本金部分，按信用卡循環利息即按週年利率 19.7%計算
    利息，倘遲延繳款經被上訴人主張暫停其信用卡之權利時，
    即喪失期限利益，借款視為全部到期等情，為上訴人所不爭
    執，並有信用卡申請書、信用卡簡易通信貸款契約書、約定
    條款等影本各1件附卷可稽，堪信為真實。
五、本件尚應審究者，為上訴人是否確因使用上開信用卡消費及
    前開簡易通信貸款，而積欠被上訴人信用卡消費代墊款 94,
    104元（本金部分為84,405元）、簡易通信貸款債務174,816
    元（本金部分為161,730元），及自 95年3月2日起算之利息
    ？
（一）按「當事人主張之事實，經他造於準備書狀內或言詞辯論
      時或在受命法官、受託法官前自認者，無庸舉證。」，民
      事訴訟法第279條第1項定有明文。次按當事人對於他造主
      張之事實，於言詞辯論時不爭執者，依民事訴訟法第 280
      條第 1項之規定，視同自認。此之所謂「不爭執」，係指
      不陳述真否之意見而言，若已明白表示「對於他造主張之
      事實不爭執」，則為自認而非不爭執，最高法院亦著有83
      年度台上字第2594號判決可資參照。復按「訴訟代理人事
      實上之陳述，經到場之當事人本人，即時撤銷或更正者，
      不生效力。」，民事訴訟法第72條定有明文；而「訴訟代
      理人所為事實上之陳述，除經到場之當事人本人即時撤銷
      或更正外，其效果即及於當事人本人」，最高法院 49 年
      台上字2362號判例意旨亦可資參照。第按「自認之撤銷，
      除別有規定外，以自認人能證明與事實不符或經他造同意
      者，始得為之。」，民事訴訟法第279條第3項亦有明確規
      定。
（二）經查，被上訴人所主張上訴人因使用系爭信用卡消費及系
      爭簡易通信貸款，積欠被上訴人信用卡消費代墊款94,104
      元（本金部分為84,405元）、簡易通信貸款債務 174,816
      元（本金部分為161,730元），及自 95年3月2日起算之利
      息等事實，業經上訴人之訴訟代理人於原審95年6月6日言
      詞辯論時，明白表示對於被上訴人主張之金額「不爭執」
      無訛，有原審95年6月6日言詞辯論筆錄在卷足據；是依據
      上開最高法院83年度台上字第2594號判決及49年台上字第
      2362號判決之意旨，自應認為上訴人對於被上訴人所主張
      其積欠債務之金額，已經自認。則按照前開民事訴訟法第
      279條第3項之規定，上訴人嗣否認被上訴人所主張債務金
      額之真正而撤銷其所為之自認，既為被上訴人所不同意，
      則上訴人自應負擔證明上開自認與事實不符之舉證責任。
      有關於此，上訴人除主張：對於有無確實消費每一筆款項
      尚有疑義，希望被上訴人提出簽帳單云云之外，並未提出
      任何足以證明所積欠債務確實低於被上訴人主張金額之證
      據，顯難認為已經證明其於本院原審所自認之積欠款項金
      額，確實與事實不符而得撤銷。則揆諸前揭規定，被上訴
      人所主張上訴人因使用系爭信用卡消費及系爭簡易通信貸
      款，積欠被上訴人信用卡消費代墊款94,104元（本金部分
      為84,405元）、簡易通信貸款債務174,816元（本金部分
      為161,730元），及自95年3月2日起算之利息等事實，既
      經上訴人自認，自應認為真實。
六、從而，被上訴人依據兩造間消費借貸及信用卡使用契約之法
    律關係，請求上訴人給付268,920元，及其中本金246,135元
    部分自95年3月2日起至清償日止，按週年利率 19.7%計算之
    利息，為有理由，應予准許。是原審判命上訴人如數給付，
    核無違誤。上訴意旨指摘原判決不當，聲明廢棄改判，為無
    理由，應予駁回。
七、據上論結，本件上訴為無理由。依民事訴訟法第436條之1第
    3 項、第449條第1項、第78條，判決如主文。
中     華     民      國   95   年    11    月   13   日
              民事第二庭審判長  法      官  鄭純惠
                                法      官  蔡政哲
                                法      官  楊代華
以上正本係照原本作成
不得上訴
中     華     民      國   95   年    11    月   13   日
                                法院書記官  許婉如


司法院資訊處製作；財團法人民間司法改革基金會備份。
